【裁判字號】    99,交聲,1885
【裁判日期】    990915
【裁判案由】    聲明異議
【裁判全文】
臺灣高雄地方法院交通事件裁定        99年度交聲字第1885號
原處分機關  交通部公路總局高雄區監理所旗山監理站
異  議  人
即受處分人  甲○○
上列異議人因違反道路交通管理處罰條例案件，對於交通部公路
總局高雄區監理所旗山監理站民國99年6 月7 日所為之處分（旗
監違字第裁85-N00000000號），聲明異議，本院裁定如下：
    主  文
異議駁回。
    理  由
一、原處分意旨略以：異議人即受處分人甲○○( 下稱異議人)
    於民國99年3 月6 日晚間8 時55分許，駕駛車號1373-GP 號
    自小客車，行經有燈光號誌管制之高雄縣岡山鎮○○路與文
    化一街路口闖紅燈，為值勤員警當場攔停舉發，爰依道路交
    通管理處罰條例第53條第1 項之規定裁處罰鍰新臺幣（下同
    ）4000元，並依同條例第63條第1 項規定記違規點數3 點等
    語。
二、異議意旨略以：異議人於上開時地遭警攔檢，攔查員警對伊
    表示：伊於前兩個路口有闖紅燈，且有錄影為證，可以去分
    局看照片等語，但事後警員卻向伊表示該照片已被覆蓋，故
    本件裁罰並無積極證據足資佐證異議人闖紅燈行為，爰據此
    聲明異議，請求撤銷原處分云云。
三、按汽車駕駛人，行經有燈光號誌管制之交岔路口闖紅燈者，
    處1,800 元以上5,400 元以下罰鍰，並記違規點數3 點，道
    路交通管理處罰條例第53條第1 項、第63條第1 項第3 款分
    別定有明文。
四、經查：
  (一)本件異議人於99年3 月6 日晚間8 時55分許，駕駛車號1373
    -GP 號自小客車，行經有燈光號誌管制之高雄縣岡山鎮○○
    路與文化一街路口，為值勤員警以闖紅燈為由當場攔停舉發
    等情，業據異議人坦承不諱，並經證人即當場攔停警員彭義
    勳於本院訊問時證述明確，此外，復有高雄市政府警察局99
    年3 月6 日高市警交字第N00000000 號舉發違反道路交通管
    理事件通知單、交通部公路總局高雄區監理所旗山監理站99
    年6 月7 日旗監違字第裁85-N00000000號裁決書各1 份在卷
    可佐，此部分事實足堪認定。
  (二)又異議人雖否認當時有闖紅燈之情，惟經本院傳喚當場攔停
    舉發之警員彭義勳到庭具結證稱：伊當天是在高雄縣岡山鎮
    ○○路與文化一街中間，負責攔檢文化一街路口之闖紅燈駕
    駛人，河堤路在南，文化一街在北，再往北就是文化街，岡
    山路與文化街及岡山路與文化一街路口各有1 支紅綠燈，該
    2 個紅綠燈的時相是相同的，伊看見異議人沿岡山路北往南
    方向行駛、連闖2 個紅綠燈，才把異議人攔下來，因為文化
    街與文化一街相隔只有一間房子的面寬距離，所以通常要連
    續闖過文化街與文化一街的2 個紅燈，才會將駕駛人攔下來
    ，伊距離文化一街的距離約100 公尺，當時雖然是晚上，但
    視線並沒有受到阻礙，紅綠燈的變換也都看的很清楚等語。
    徵諸該員警身為執行交通勤務之專業警察人員，有多次處理
    類似情形之經驗，且依當時現場情況，應不致發生誤認或誤
    記情事，又其與異議人素昧平生，並無嫌隙，其於執行交通
    勤務過程中，應無任意為不實舉發之可能，況其既經本院傳
    訊到庭依法具結作證，亦無甘冒偽證罪責而故意誣陷異議人
    之理；此外，異議人並未提出該證人所述有何違背論理、經
    驗法則而顯不可信之處，是該證人之證詞堪可採信。足見異
    議人於99年3 月6 日晚間8 時55分許，駕駛車號1373-G P號
    自小客車行經上開路口時，確有闖紅燈之違規事實。
  (三)異議人雖另辯稱本件並無積極證據足資佐證異議人闖紅燈之
    行為云云。惟查，執行違規查察勤務之警員係當場見聞異議
    人違規事實之人，其經本院依據調查人證之法定程序，使就
    親身經歷事實所為之證述，自屬用以舉證證明異議人違規行
    為之合法方式。另所謂之科學採證（如錄影或攝影取證），
    固亦屬認定違規事實之方法之一，惟此並非唯一、絕對之取
    證方法，一般員警執行交通勤務，法無明文要求就上開闖紅
    燈之違規事項，必須一律採取錄影或拍照方式存證，目視舉
    證亦為合法採證之方式，況因此等違規情事多係突然發生，
    瞬間即逝，除該路段設有固定式之照相、錄影設備可立即拍
    照存證外，倘要求執勤員警或舉發機關緊急錄影或照相，既
    要準確又要清晰，並須以此為證，則於取證瞬間違規之事實
    ，顯對於執行勤務實況具有相當程度之困難，要難以此為必
    要、唯一之證據方法；承上，本件既有當場執行查察勤務警
    員在場見聞，並到庭依法具結所為之證言，以及上開舉發單
    、裁決書在卷可佐，已足認定異議人違規情事，則異議人主
    張員警並未提出照片等證據足資佐證其闖紅燈之違規行為，
    即無可採。又警員雖向異議人表示可以看照片，惟其攝影之
    內容主要係員警執行勤務之經過，包括執行定點勤務、盤查
    、舉發時與受處分人談話內容等，並非用以作為違規行為的
    蒐證乙情，業具證人彭義勳到庭結證屬實，故縱警方未提供
    現場錄影或攝影之內容予異議人，亦與本件異議人違規情節
    無涉，異議人執此為爭執之事項，核無可採。
五、綜上，異議人確有裁決書所載違規情事，揆諸首揭法律規定
    ，原處分機關援引道路交通管理處罰條例第53條第1 項、第
    63條規定，對異議人裁處罰鍰4000元，並記違規點數3 點，
    並無違誤。異議人執上開情詞，提起本件聲明異議，洵無理
    由，應予裁定駁回。
據上論斷，爰依道路交通管理處罰條例第87條第2 項、道路交通
案件處理辦法第19條，裁定如主文。
中    華    民    國    99    年    9     月    15    日
                  交通法庭    法  官  謝琬萍
上正本證明與原本無誤。
如不服本裁定，應於收受送達後5 日內向本院提出抗告狀。
中    華    民    國    99    年    9     月    15    日
                              書記官  董明惠

司法院資訊處製作；財團法人民間司法改革基金會備份。
